【裁判字號】    90,易,740
【裁判日期】    900507
【裁判案由】    毒品危害防制條例
【裁判全文】
臺灣臺北地方法院刑事判決                            九十年度易字第七四號
    公  訴  人  臺灣臺北地方法院檢察署檢察官
    被      告  甲○○
右列被告因毒品危害防制條例案件，經檢察官聲請簡易判決處刑（九十年度毒偵字第
三二八號），本院認不宜適用簡易判決處刑（九十年度簡字第九三○號），應依通常
程序審理，判決如左：
    主  文
甲○○連續施用第一級毒品，累犯，處有期徒刑柒月。扣案第一級毒品海洛因殘渣袋
壹只（內有海洛因淨重零點零壹公克）沒收銷燬之。又連續施用第二級毒品，累犯，
處有期徒刑陸月。應執行有期徒刑拾壹月，扣案第一級毒品海洛因殘渣袋壹只（內有
海洛因淨重零點零壹公克）沒收銷燬之。
    事  實
一、甲○○前於民國八十四年間因麻藥案件，經本院八十四年易字一七三二號判處有
    期徒刑七月確定，甫於民國八十五年十二月二十一日縮刑期滿執行完畢。竟不知
    悔改，又因施用毒品案件，經送觀察、勒戒後，認無繼續施用毒品之傾向，經台
    灣板橋地方法院檢察署檢察官於八十七年七月三十一日，以八十七年度偵字第一
    四三四六號不起訴處分確定後，復因施用第二級毒品案件，經送觀察、勒戒後，
    認有繼續施用毒品之傾向，經臺灣板橋地方法院八十八年度重簡字第三一六號判
    處有期徒刑五月，如易科罰金以三百元折算一日確定（尚未執行）。詎被告仍各
    基於概括犯意，自九十年一月一日起至九十年一月十八日止，在台北縣新莊市堤
    防邊、台北市○○○路四○九號十二樓之十三之Ｃ室等處，分以針筒注射、吸食
    器內吸食之方式，連續多次施用第一級毒品海洛因、第二級毒品安非他命，嗣於
    九十年一月十九日十五時許在台北市○○○路三一○巷四○號前為警查獲，並於
    同日十八時許在其上開林森北路租屋處扣得甲○○持有之第一級毒品海洛因殘渣
    袋一只（內有海洛因淨重○．○一公克）。
二、案經臺北市政府警察局中山分局報告臺灣臺北地方法院檢察署檢察官偵查聲請簡
    易判決處刑。
    理  由
一、訊據被告甲○○就右揭時地如何施用第一級第二級毒品之情供承無諱。被告查獲
    時所採集尿液，經送酵素免疫分析法檢驗結果，認有嗎啡及安非他命陽性反應且
    經氣相層析質譜儀分析均大於衛生署公告值無誤，此有行政院退除役官兵輔導委
    員會台北榮民總醫院九十年三月九日臨床毒物科檢驗報告附卷可憑。再扣案白粉
    經送請法務部調查局鑑驗結果，認含第一級毒品海洛因成分，有該局（九十）陸
    （一）字00000000號鑑定通知書在卷可參，並有第一級毒品海洛因殘渣
    袋一只（內含海洛因淨重○．○一公克）扣案足考。另被告前因施用毒品案件，
    經依裁定送觀察、勒戒後，認無繼續施用毒品之傾向，經台灣板橋地方法院檢察
    署檢察官以八十七年度偵字第一四三四六號不起訴處分確定後，復因施用第二級
    毒品案件，經送觀察、勒戒後，認有繼續施用毒品之傾向，經臺灣板橋地方法院
    八十八年度重簡字第三一六號判處有期徒刑五月，有該署不起訴處分書、聲請簡
    易判決處刑書、台灣高等法院檢察署刑案紀錄簡覆表及被告全國前案記錄在卷足
    憑，據此，被告三犯毒品危害防制條例第十條之罪甚明。是被告任意性之自白經
    前開證據補強，應與事實相符，本件事證明確，其犯行堪以認定。
二、核被告所為，係犯毒品危害防制條例第十條第一項及二項之施用第一、二級毒品
    罪。又檢察官雖係起訴被告持有第一級毒品海洛因，惟被告之施用第一級毒品犯
    行，俱如前陳，與持有第一級毒品罪間，具高低度之吸收關係，是就起訴持有部
    分而以施用論罪，僅係犯罪事實之一部擴張，尚無變更起訴法條之問題（最高法
    院八十年度台上字第二七○三號判決意旨參照），附此敘明。被告持有毒品部分
    為施用行為所吸收，不另論罪。又其先後多次施用如第一級及第二級毒品行為，
    時間緊接，罪名與犯罪構成要件相同，顯均係基於概括犯意反覆為之，應依刑法
    第五十六條連續犯規定各論以一罪，並加重其刑。再所犯上開施用第一級毒品及
    第二級毒品二罪間，犯意各別、行為互異，應予分論併罰。末查被告前於八十四
    年間因麻藥案件，經本院八十四年易字一七三二號判處有期徒刑七月確定，甫於
    民國八十五年十二月二十一日縮刑期滿執行完畢，有臺灣高等法院檢察署刑案紀
    錄簡覆表在卷可考，渠於五年內再犯本件有期徒刑以上之罪，為累犯，應依刑法
    第四十七條之規定，遞加重其刑。爰審酌被告屢次施用毒品，經觀察勒戒二次後
    不知戒止猶然再犯，犯罪之動機、目的、施用期間、次數、所生身心之危害，及
    犯罪後坦承犯行之態度等一切情狀，分別量處如主文所示之刑，並定其應執行刑
    示懲。
三、扣案第一級毒品海洛因殘渣袋一只（內有海洛因淨重○．○一公克），係毒品危
    害防制條例第二條第三項之毒品，應依同法第十八條第一項前段規定沒收銷燬之
    。
據上論斷，應依刑事訴訟法第二百九十九條第一項前段，毒品危害防制條例第十條第
一項、第二項、第十八條第一項前段，刑法第十一條前段、第五十六條、第四十七條
、第五十一條第五款，判決如主文。
本案經檢察官林美玲到庭執行職務
中      華      民      國      九十      年      五      月      七    日
                                      臺灣臺北地方法院刑事第四庭
                                          法  官  吳  定  亞
右正本證明與原本無異。
如不服本判決，應於判決送達後十日內，向本院提出上訴狀。
                                          書記官  巫  美  華
中      華      民      國      九十      年      五      月      九    日
附錄本案論罪科刑法條全文
毒品危害防制條例第十條
施用第一級毒品者，處六月以上五年以下有期徒刑。
施用第二級毒品者，處三年以下有期徒刑。


司法院資訊處製作；財團法人民間司法改革基金會備份。
